# 请教收入确认的问题

提问人：shao123sq 时间：2021-12-02 22:18:11
A公司是做贸易业务的，存在一类业务是采购钢材直接由A的供应商运输给A的客户，A与供应商签订的合同是将货物交付给A的客户前所有风险由A的供应商承担，A与客户签订的合同是客户收到货前，风险全部由A承担。A公司在中间的毛利只有1% A在客户和供应商之间起到的作用是A会先支付货款给供应商，三个月后才向客户收款，目前企业按全额确认收入。想问下：1.这类交易是否有交易实质可以确认收入？为什么？
2.若可以确认收入应按全额发还是净额法？

回答人：chenyiwei
这类业务属于融资性贸易，其合规性存在较大疑问。目前的主流观点是对该类业务按净额法核算，甚至不排除直接运用金融工具准则而不是收入准则进行会计处理。